【裁判字號】    98,訴,1266
【裁判日期】    980827
【裁判案由】    違反毒品危害防制條例
【裁判全文】
臺灣彰化地方法院刑事判決              98年度訴字第1266號
公  訴  人  臺灣彰化地方法院檢察署檢察官
被      告  甲○○原名陳文政.
                      號
                    現另案在臺灣彰化監獄執行中
上列被告因違反毒品危害防制條例案件，經檢察官提起公訴（九
十八年度毒偵字第一四七九號），本院依簡式審判程序判決如下
：
    主  文
甲○○施用第一級毒品，累犯，處有期徒刑壹年。
    事  實
一、甲○○前因詐欺案件，經本院以九十六年度易字第二六七號
    判處有期徒刑六月確定，後經本院以九十七年度聲減字第二
    一號裁定減為有期徒刑三月確定，嗣經送監執行，甫於民國
    九十七年四月二十日執行完畢。又因施用第一級毒品案件，
    經本院以九十八年度訴字第四一四號判處有期徒刑七月確定
    ，因施用第一級毒品案件，經本院以九十八年度訴字第六二
    六號判處有期徒刑十月確定，因施用第一級毒品案件，經本
    院以九十八年度訴字第八五三號判處有期徒刑十一月確定，
    上開案件，嗣於九十八年六月十一日送監接續執行，現仍在
    臺灣彰化監獄執行中。另因施用毒品案件，經本院以九十五
    年度毒聲字第六○八號裁定送觀察、勒戒後，認有繼續施用
    毒品之傾向，再經本院以九十六年度毒聲字第一七七號裁定
    送強制戒治，於九十七年一月二十一日執行完畢，並經臺灣
    彰化地方法院檢察署檢察官以九十七年度戒毒偵字第五九、
    六○、六一、六二、六三、六四號為不起訴處分確定。詎甲
    ○○於前開強制戒治執行完畢釋放後五年內，仍不知悔改，
    復基於施用第一級毒品海洛因之犯意，於九十八年五月十一
    日中午十二時許，在其位於彰化縣田中鎮○○里○○路○段
    四六○巷九五號住處內，以將第一級毒品海洛因粉末摻入香
    菸點燃抽吸之方式，施用第一級毒品海洛因一次。嗣於九十
    八年五月十三日凌晨五時五十分許，為警在南投縣竹山鎮○
    ○里○○路○段旁盤查，經其同意採集尿液送驗，結果呈嗎
    啡陽性反應，始悉上情。
二、案經南投縣警察局竹山分局報告臺灣彰化地方法院檢察署檢
    察官偵查起訴。
    理  由
一、按除被告所犯為死刑、無期徒刑、最輕本刑為三年以上有期
    徒刑之罪或高等法院管轄第一審案件者外，於刑事訴訟法第
    二百七十三條第一項程序進行中，被告先就被訴事實為有罪
    之陳述時，審判長得告知被告簡式審判程序之旨，並聽取當
    事人、代理人、辯護人及輔佐人之意見後，裁定進行簡式審
    判程序；除簡式審判程序、簡易程序及第三百七十六條第一
    款、第二款所列之罪之案件外，第一審應行合議審判；刑事
    訴訟法第二百七十三條之一第一項、第二百八十四條之一分
    別定有明文。本件被告甲○○所犯係死刑、無期徒刑、最輕
    本刑為三年以上有期徒刑或高等法院管轄第一審案件以外之
    罪，且於本院行準備程序時就被訴事實為有罪之陳述，經受
    命法官告知簡式審判程序之旨，並聽取公訴人、被告之意見
    後，本院合議庭認無不得或不宜改依簡式審判程序進行之處
    ，經評議結果，裁定改由受命法官獨任行簡式審判程序，合
    先敘明。
二、訊據被告甲○○對於上開施用第一級毒品海洛因之犯行，坦
    承不諱，且其於九十八年五月十三日為警查獲後，經警採其
    尿液送驗，結果呈嗎啡陽性反應，此有尿液代號與真實姓名
    對照表、中山醫學大學附設醫院檢驗科藥物檢測中心尿液檢
    驗報告各一紙在卷可稽，足徵被告之自白確與事實相符。又
    被告前因施用毒品案件，經本院以九十五年度毒聲字第六○
    八號裁定送觀察、勒戒後，認有繼續施用毒品之傾向，再經
    本院以九十六年度毒聲字第一七七號裁定送強制戒治，於九
    十七年一月二十一日執行完畢，並經臺灣彰化地方法院檢察
    署檢察官以九十七年度戒毒偵字第五九、六○、六一、六二
    、六三、六四號為不起訴處分確定，此有臺灣彰化地方法院
    檢察署刑案資料查註紀錄表及臺灣高等法院被告前案紀錄表
    各一份在卷可考。被告於九十七年一月二十一日強制戒治執
    行完畢釋放後，五年內再犯本件施用第一級毒品之犯行，依
    毒品危害防制條例第二十三條第二項規定，自應依法論科。
    本件事證明確，被告施用第一級毒品海洛因之犯行，應堪認
    定。
三、核被告所為，係犯毒品危害防制條例第十條第一項之施用第
    一級毒品罪。被告為施用第一級毒品，而持有該級毒品，其
    持有之低度行為，應為施用之高度行為所吸收，不另論罪。
    又被告前因詐欺案件，經本院以九十六年度易字第二六七號
    判處有期徒刑六月確定，後經本院以九十七年度聲減字第二
    一號裁定減為有期徒刑三月確定，嗣經送監執行，甫於九十
    七年四月二十日執行完畢等情；此有臺灣彰化地方法院檢察
    署刑案資料查註紀錄表及臺灣高等法院被告前案紀錄表各一
    份在卷可稽，其於受有期徒刑執行完畢後，五年以內故意再
    犯本件有期徒刑以上之罪，為累犯，應依刑法第四十七條第
    一項規定，加重其刑。爰審酌被告曾因施用毒品經送觀察、
    勒戒、強制戒治後，仍未能戒斷，再犯本案之罪，顯然未能
    善體國家設置觀察、勒戒、強制戒治機構，協助毒品施用者
    戒除毒癮之良法美意，及其犯罪之動機、目的、生活狀況、
    品行、所生危害，暨犯罪後坦承犯行，態度尚屬良好等一切
    情狀，量處如主文所示之刑。
據上論斷，應依刑事訴訟法第二百七十三條之一第一項、第二百
九十九條第一項前段，毒品危害防制條例第十條第一項，刑法第
十一條前段、第四十七條第一項，判決如主文。
本案經檢察官林子翔到庭執行職務。
中    華    民    國    98    年    8     月    27    日
                  刑事第六庭    法  官  鄭舜元
以上正本證明與原本無異。
如不服本判決應於收受判決後10日內向本院提出上訴書狀，並
應敘述具體理由。其未敘述上訴理由者，應於上訴期間屆滿後
20日內向本院補提理由書(均須按他造當事人之人數附繕本)
「切勿逕送上級法院」。
中    華    民    國    98    年    8     月    27    日
                                      書記官  陳秀香
附錄：論罪科刑法條：
毒品危害防制條例第十條：
施用第一級毒品者，處六月以上五年以下有期徒刑。
施用第二級毒品者，處三年以下有期徒刑。


司法院資訊處製作；財團法人民間司法改革基金會備份。
